# 工业废物处理处置收入的确认时点是什么？

提问人：快乐的审计猪 时间：2016-07-07 12:49:43
工业废物处理处置收入的确认，接收废弃物时，除了运费没有相关的成本， 什么时候可以确认收入？

回答人：chenyiwei
废物处理业务应适用《企业会计准则第 14 号——收入》规定的“提供劳务模式”确认收入，收入确认时点不应早于完成所接收的废弃物的处理时。

提问人：快乐的审计猪 时间：2016-07-09 20:34:17
是否可以理解为提供的劳务就仅仅是接收而已

回答人：chenyiwei
不可以。接收后的处置才是实质性的劳务，应实际处置完成后才能确认收入。

提问人：快乐的审计猪 时间：2016-07-10 09:19:03
谢谢陈老师，再追问一下，处置的概念是干化还是干化后再贴费委托外部单位处置？

回答人：chenyiwei
如果后续步骤要委托其他单位的，则考虑本企业是否需承担总体责任，如果是，则要到受托方完成其处置步骤后才能认为处置完成。

提问人：木木草田 时间：2018-03-09 15:27:04
陈老师，鑫广绿环的做法是在收到危废时确认递延收益，处置完成时按照先进先出原则结转递延收益并确认营业收入，这种做法您觉得合理吗？还是不确认递延收益，直接在处置完成之后确认收入比较合理？

回答人：chenyiwei
我理解这种做法还是比较合理的，本质上收到的款项是预收款项，处理完毕后才能确认处理费收入。